臺灣臺南地方法院臺南簡易庭民事判決
110年度南簡字第1600號
原      告  陳進朝
被      告  凱基商業銀行股份有限公司


法定代理人  魏寶生
訴訟代理人  楊東憲
上列當事人間第三人異議之訴事件，本院於民國110年12月9日言
詞辯論終結，判決如下：
    主      文
原告之訴駁回。
訴訟費用新臺幣1,000元由原告負擔。
    事實及理由
一、原告主張：原告為返還債務，於民國110年9月3日起至同月6
    日止間，共誤匯款新臺幣（下同）10萬元至訴外人黃泯鈞之
    中國信託商業銀行股份有限公司（下稱中國信託銀行）0000
    00000000號帳戶（下稱系爭帳戶）中。現被告聲請對黃泯鈞
    強制執行，誤認上開誤匯之金額為黃泯鈞所有而實施扣押98
    ,190元，黃泯鈞業已聲明異議請求撤銷扣押，未料遭駁回，
    爰提起本訴，請求撤銷本院110年度司執字第81768號被告與
    黃泯鈞間執行事件，就原告所有98,190元所為之執行程序。
二、被告則以：如係誤匯，應該第一次就會發現，怎麼可能還分
    四次匯入？被告是發現債務人有存款就執行，不會知道是怎
    麼來的為辯。並聲明：原告之訴駁回。
三、查被告因訴外人黃泯鈞積欠其債務，持臺灣臺中地方法院10
    5年5月20日中院麟民執105司執九字第52237號債權憑證為執
    行名義，向本院聲請對黃泯鈞為強制執行，經本院以110年
    度司執字第81768號強制執行事件（下稱系爭執行事件）受
    理，並於110年9月1日核發扣押命令，禁止黃泯鈞在201,715
    元暨其利息、違約金之範圍內收取對中國信託銀行之存款債
    權；中國信託銀行則於110年9月6日函覆稱其已扣押黃泯鈞
    帳戶內之存款98,440元；嗣本院執行處於110年10月31日核
    發收取命令，准許被告向中國信託銀行收取黃泯鈞之存款債
    權98,190元（已扣除手續費250元）等情，業據本院調取系
    爭執行事件案卷查核屬實，堪信為真實。
四、按寄託物為代替物時，如約定寄託物之所有權移轉於受寄人
    ，並由受寄人以種類、品質、數量相同之物返還者，為消費
    寄託。寄託物為金錢時，推定其為消費寄託。民法第602條
    第1項前段、第603條分別定有明文。是金融機關與存款戶係
    消費寄託關係，僅須存款戶將金錢之所有權移轉於金融機關
    ，並約定金融機關返還相同之金額，即告成立。至存款戶交
    付金錢之來源如何？是否本人親自存入或自本人其他帳戶轉
    帳存入？尚非金融機關所須或所得過問（最高法院93年度台
    上字第1735號裁判意旨參照）。次按第三人就執行標的物有
    足以排除強制執行之權利者，得於強制執行程序終結前，向
    執行法院對債權人提起異議之訴，強制執行法第15條前段定
    有明文。惟所謂就執行標的物有足以排除強制執行之權利者
    ，係指對於執行標的物有所有權、典權、留置權、質權存在
    情形之一者而言（最高法院44年度台上字第721號裁判意旨
    參照）。原告雖以伊誤將10萬元匯入系爭帳戶為由，主張伊
    為系爭帳戶內之98,190元存款實際所有權人，並提出中國信
    託銀行寄予黃泯鈞之誤存款項通知函為證（見本院卷第19至
    25頁）；惟縱認原告有誤匯款項至系爭帳戶之情，然本院核
    發上開扣押命令、收取命令，執行之標的乃「黃泯鈞對於中
    國信託銀行之返還寄託物（存款）債權」，而系爭帳戶為黃
    泯鈞在中國信託銀行所開設，消費寄託關係乃存在於中國信
    託銀行與黃泯鈞之間，僅黃泯鈞對中國信託銀行有寄託物返
    還請求權，於原告將金錢存入系爭帳戶亦即將該金錢交付予
    中國信託銀行時，該金錢之所有權即移轉為中國信託銀行所
    有，黃泯鈞則同時取得得請求中國信託銀行返還同數額金錢
    之權利；縱原告之匯款是出於錯誤，亦僅發生黃泯鈞受有不
    當得利之問題，原告仍非系爭帳戶內存款之所有人，亦無法
    對中國信託銀行行使寄託物返還請求權。原告既非系爭帳戶
    內存款之所有人，亦無對中國信託銀行之消費寄託物返還請
    求權，復未陳明有何其他足以排除強制執行之權利，則其提
    起第三人異議之訴，與強制執行法第15條所定要件尚有未合
    ，是原告請求撤銷系爭執行事件中就黃泯鈞存款債權98,190
    元所為之強制執行程序，為無理由，應予駁回。
五、訴訟費用負擔之依據：民事訴訟法第78條。
中　　華　　民　　國　　110 　年　　12　　月　　16　　日
                  臺南簡易庭  法  官  張玉萱
以上正本係照原本作成。
如不服本判決，應於送達後20日內，向本院提出上訴狀並表明上
訴理由，如於本判決宣示後送達前提起上訴者，應於判決送達後
20日內補提上訴理由書（須附繕本），如委任律師提起上訴者，
應一併繳納上訴審裁判費。
中　　華　　民　　國　　110 　年　　12　　月　　16　　日
                              書記官  鄭伊汝